# 定期存款在现金流量中放到投资支付的现金还

提问人：遗弃的星坠 时间：2018-03-30 15:22:49
定期存款在现金流量中放到投资支付的现金还是投资支付的其他呢

回答人：chenyiwei
不属于现金及现金等价物的定期存款，其本金的存出和收回对应的现金流量一般作为“收到/支付的其他与投资活动有关的现金”。